臺灣高等法院臺南分院民事裁定
110年度重抗字第19號
抗  告  人  家有生物科技有限公司
00
法定代理人  黃世直  
訴訟代理人  莊榮兆  
上列抗告人因與相對人鍾武宏間債務人異議之訴事件，對於中華
民國110年1月14日臺灣雲林地方法院所為裁定（109年度重訴更
一字第2號），提起抗告，本院裁定如下
主  文
抗告駁回。
抗告訴訟費用由抗告人負擔。
    理  由
一、本件抗告意旨略以：伊於民國109年11月12日收受原法院補
    繳裁判費之裁定，且已聲請訴訟救助，原裁定以伊就原法院
    核定之裁判費提起抗告而未繳納抗告費，作為駁回之依據，
    惟伊並未就原法院核定之裁判費提起抗告，原裁定顯有違誤
    ，請求廢棄原裁定等語。
二、按提起民事抗告，應依民事訴訟法第77條之18規定繳納裁判
    費新臺幣（下同）1,000元，此為抗告必須具備之程式。抗
    告有應繳而未繳裁判費者，法院應定期間命其補正，如不於
    期間內補正者，即為抗告不合法，應以裁定駁回之，此觀民
    事訴訟法第495條之1第1項準用同法第442條第2項規定自明
    。
三、經查，抗告人於原法院提起債務人異議之訴，經原法院以10
    9年度重訴更一字第2號事件（下稱系爭事件）受理，原法院
    於109年11月9日核定系爭事件訴訟標的價額為17,000,000元
    ，應徵收第一審裁判費161,600元，為抗告人應於5日內補費
    之裁定（下稱系爭核費及補費裁定），該裁定於同年11月12
    日送達抗告人（系爭事件卷第19、23頁），抗告人於同年月
    17日聲請訴訟救助，嗣經原法院於同年月24日裁定駁回訴訟
    救助之聲請等情，有訴訟救助卷可稽（原法院109年度救字
    第29號卷第9頁、第21至22頁），嗣抗告人就駁回訴訟救助
    之裁定於同年12月4日提起抗告(本院110年度重抗字第20號
    卷第21頁），同年月28日補提委任狀並繳納訴訟救助抗告部
    分之抗告裁判費1,000元等情，亦有抗告卷可稽（本院110年
    度重抗字第20號卷第7頁、第55頁）。而就原法院前揭系爭
    事件核費及補費之裁定，抗告人於109年12月4日提出抗告狀
    時，其中抗告理由甲.2陳明系爭核費及補費裁定「不合法應
    予廢棄」，有抗告狀可參（本院110年度重抗字第20號卷第2
    1頁），足見抗告人確有就系爭事件核費及補費之裁定為抗
    告，抗告人抗辯稱未曾抗告云云，尚非可採。而抗告人未繳
    納此部分抗告裁判費1,000元，經原法院於109年12月29日裁
    定限抗告人於收受補費裁定翌日起5日內繳納，抗告人已於
    同年月31日收受上開裁定，有送達證書在卷可憑（系爭事件
    卷第55至57頁），然抗告人僅於同年月29日繳納前揭訴訟救
    助抗告部分之抗告裁判費1,000元，就系爭事件核費及補費
    裁定之抗告裁判費並未補繳，有抗告人110年1月12日陳報狀
    及案件繳費狀況查詢表、收費答詢表查詢結果、繳費資料查
    詢結果附卷可稽（系爭事件卷第59至69頁）。故抗告人對原
    法院系爭核費及補費裁定提起抗告，惟未依規定繳納抗告裁
    判費，經原法院裁定命補正，仍未依限補正，依上開說明，
    其抗告自屬不合法，原裁定駁回抗告人之抗告，核無違誤。
    抗告意旨仍執陳詞，指摘原裁定不當，聲明廢棄，為無理由
    ，應駁回其抗告。
四、爰裁定如主文。
中　　華　　民　　國　　110 　年　　3 　　月　　25　　日
                  民事第四庭     審判長法  官  翁金緞

                                      法  官  藍雅清

                                      法  官  黃義成
上為正本係照原本作成。
本裁定除以適用法規顯有錯誤為理由外，不得再抗告。如提再抗
告，應於收受送達後十日內向本院提出再抗告狀（須附繕本），
並繳納再抗告費新台幣一千元。
提起再抗告應委任律師或具有律師資格之人之委任狀；委任有律
師資格者，另應附具律師資格證書及釋明委任人與受任人有民事
訴訟法第466條之1第1項但書或第2項所定關係之釋明文書影本。
中　　華　　民　　國　　110 　年　　3 　　月　　25　　日

                                      書記官  翁倩玉
【附註】
民事訴訟法第495條之1第2項準用同法第466條之1第1、2項規定
：
⑴對於第二審判決上訴，上訴人應委任律師為訴訟代理人。但上
  訴人或其法定代理人具有律師資格者，不在此限。
⑵上訴人之配偶、三親等內之血親、二親等內之姻親，或上訴人
  為法人、中央或地方機關時，其所屬專任人員具有律師資格並
  經法院認為適當者，亦得為第三審訴訟代理人。
民事訴訟法第466條之2第1項：
  上訴人無資力委任訴訟代理人者，得依訴訟救助之規定，聲請
  第三審法院為之選任律師為其訴訟代理人。